【裁判字號】    94,訴,1221
【裁判日期】    950206
【裁判案由】    毒品危害防制條例
【裁判全文】
臺灣臺北地方法院刑事判決              94年度訴字第1221號
公  訴  人  臺灣臺北地方法院檢察署檢察官
被      告  甲○○
上列被告因違反毒品危害防制條例案件，經檢察官提起公訴（94
年度毒偵字第1371號）及移送本院併案審理（94年度毒偵字第
2850號、第3269號、第3713號），由本院合議庭裁定改依簡式審
判程序審理，茲判決如下：
    主    文
甲○○連續施用第一級毒品，處有期徒刑捌月。
扣案含有第一級毒品海洛因成分殘留之注射針筒壹支，沒收銷燬
之。
    事    實
一、甲○○曾於民國九十二年間，因違反毒品危害防制條例案件
    ，經本院於九十二年五月三十日以九十二年度毒聲字第一０
    三七號裁定送觀察勒戒後，認有繼續施用毒品傾向，經本院
    於同年七月九日以九十二年度毒聲字第一三０一號裁定令入
    戒治處所施以強制戒治，復經本院於九十三年三月十日以九
    十三年度毒聲字第一八二號裁定停止強制戒治，所餘戒治期
    間付保護管束，於九十三年四月二十七日停止戒治出所後，
    於同年六月二十七日保護管束期滿執行完畢，並經臺灣臺北
    地方法院檢察署檢察官於九十三年七月二十八日以九十三年
    度戒毒偵字第九九號為不起訴處分確定在案。仍不知戒除，
    五年以內，復基於施用第一級毒品之概括犯意，自九十四年
    五月十六日下午某時許起至同年十一月八日下午某時許止，
    先後在其臺北市○○區○○街九五之一號二樓住處內，以針
    筒注射或捲煙抽吸之方式，連續施用第一級毒品海洛因多次
    。嗣先後於(1)九十四年五月十七日中午十二時四十分許，在
    其上開住處為警查獲，並扣得內裝有第一級毒品海洛因之注
    射針筒一支；(2)同年八月十二日中午十二時五分許，另因竊
    盜案件為警持搜索票至其上開住處搜索，經警對之採尿送驗
    後予以查獲；(3)同年八月十日下午三時四十五分許，為警持
    搜索票至其上開住處搜索，經警對之採尿送驗後予以查獲；
    (4)同年八月十六日上午十時四十分許，在臺北市○○路○段
    八八號前，因與同行友人許志宏（由臺灣臺北地方法院檢察
    署檢察官另案偵辦）行跡可疑，經警在許志宏所騎乘之輕型
    機車車廂內查獲許志宏所有之注射針筒二支及殘渣袋一個後
    ，對之採尿送驗後予以查獲。
二、案經臺北市政府警察局士林分局報請臺灣臺北地方法院檢察
    署檢察官偵查起訴及臺北市政府警察局大安分局、文山第二
    分局及臺北縣政府警察局新店分局分別報請臺灣臺北地方法
    院檢察署檢察官移送本院併案審理。
    理    由
一、訊據被告甲○○對於其於上開時、地連續施用第一級毒品海
    洛因，並先後於上開時、地為警查獲之犯罪事實坦承不諱，
    經將被告於上開時、地先後四次為警查獲後，在臺北市政府
    警察局士林分局後港派出所、大安分局刑事組、文山第二分
    局刑事組內及臺北縣政府警察局新店分局刑事組內，經警對
    其所採得之尿液送交鑑驗結果，確均呈鴉片類陽性反應，此
    分別有臺灣檢驗科技股份有限公司濫用藥物尿液檢驗報告四
    份、臺北市政府警察局偵辦毒品案件尿液檢體委驗單三份、
    、結文二份及臺北縣政府警察局新店分局偵辦毒品危害防制
    條例案被移送者姓名及代碼對照表一份在卷可稽（九十四年
    度毒偵字第一三七一號卷第四二頁、第四三頁；九十四年度
    毒偵字第三二六九號卷第六頁至第八頁；九十四年度毒偵字
    第二八五０號卷第一四頁至第一六頁；九十四年度毒偵字第
    三七一三號卷第三七頁、第三九頁），且被告於上開(1)所示
    之時、地為警查獲時所扣得之注射針筒一支，經鑑驗結果，
    內含物有第一級毒品海洛因反應，此亦有臺北市政府警察局
    士林分局查獲毒品危害防制條例案毒品初步檢驗報告書一份
    在卷可按（九十四年度毒偵字第一三七一號卷第二五頁），
    ，此外，並有查獲照片三張附卷可徵，據此，足認被告上開
    自白與事實相符。
二、被告曾於九十二年間，因違反毒品危害防制條例案件，經本
    院於九十二年五月三十日以九十二年度毒聲字第一０三七號
    裁定送觀察勒戒後，認有繼續施用毒品傾向，經本院於同年
    七月九日以九十二年度毒聲字第一三０一號裁定令入戒治處
    所施以強制戒治，復經本院於九十三年三月十日以九十三年
    度毒聲字第一八二號裁定停止強制戒治，所餘戒治期間付保
    護管束，於九十三年四月二十七日停止戒治出所後，於同年
    六月二十七日保護管束期滿執行完畢，並經臺灣臺北地方法
    院檢察署檢察官於九十三年七月二十八日以九十三年度戒毒
    偵字第九九號為不起訴處分確定在案，有臺灣高等法院被告
    前案紀錄表一份在卷可按。是以，被告係在其上開違反毒品
    危害防制條例案件之觀察勒戒、強制戒治執行完畢後，五年
    內再犯本件施用第一級毒品之罪之事實甚明。從而，本件事
    證明確，被告上開犯行，洵堪認定，應予依法論處。
三、核被告所為，係犯毒品危害防制條例第十條第一項之施用第
    一級毒品罪。被告持有第一級毒品海洛因進而施用，其持有
    第一級毒品海洛因之低度行為，應為其施用第一級毒品海洛
    因之高度行為所吸收，不另論罪。被告上開多次施用第一級
    毒品海洛因之犯行間，時間緊接，犯罪構成要件相同，顯係
    基於概括犯意反覆為之，為連續犯，應依刑法第五十六條規
    定，以一罪論並加重其刑。至被告自九十四年五月十六日下
    午某時許起至同年十一月八日下午某時許止，扣除其於九十
    四年五月十七日下午二時十分許經警對其製作警詢筆錄後採
    尿前回溯二十六小時內之某時許（不含其自同日中午十二時
    四十分許為警查獲時起至同日下午二時十分許經警對其製作
    警詢筆錄後採尿時止之該段期間），先後施用第一級毒品海
    洛因多次之犯行，雖均未經檢察官提起公訴，然因此與業經
    檢察官提起公訴並經本院論罪科刑之於九十四年五月十七日
    下午二時十分許經警對其製作警詢筆錄後採尿前回溯二十六
    小時內之某時許（不含其自同日中午十二時四十分許為警查
    獲時起至同日下午二時十分許經警對其製作警詢筆錄後採尿
    時止之該段期間），施用第一級毒品海洛因之犯行間，具有
    連續犯之裁判上一罪關係，仍為起訴效力所及，本院自應併
    予審理，附此敘明。爰審酌被告前因施用毒品案件經觀察勒
    戒及強制戒治執行完畢後，仍不知戒除，又於上開時、地先
    後施用第一級毒品海洛因多次、施用為自戕行為、所生危害
    及坦承犯行，犯後態度頗佳等一切情狀，量處如主文所示之
    刑。至扣案含有第一級毒品海洛因殘留之注射針筒一支，因
    業與無法與殘留其內之第一級毒品海洛因分離，自應依毒品
    危害防制條例第十八條第一項前段規定，諭知沒收銷燬之。
四、按被告所犯為死刑、無期徒刑、最輕本刑三年以上有期徒刑
    之罪或高等法院管轄第一審案件以外之罪，並經被告於準備
    程序就被訴事實為有罪之陳述，經告知簡式審判程序之旨，
    並聽取被告及檢察官之意見後，經本院合議庭依刑事訴訟法
    第二百七十三條之一規定，裁定由受命法官獨任進行簡式審
    判程序審理，併予敘明。
據上論斷，刑事訴訟法第二百七十三條之一、第二百九十九條第
一項前段，毒品危害防制條例第十條第一項、第十八條第一項前
段，刑法第十一條前段、第五十六條，判決如主文。
本案經檢察官郭昭吟到庭執行職務。
中    華    民    國    95    年    2     月    6     日
                        臺灣臺北地方法院刑事第十五庭
                            法  官  吳麗英
以上正本證明與原本無異
如不服本判決應於送達後10日內向本院提出上訴狀
                            書記官  田華仁
中    華    民    國    95    年    2     月    6     日
附錄本案論罪科刑法條：
毒品危害防制條例第十條：施用第一級毒品者，處六月以上五年
                        以下有期徒刑。
                        施用第二級毒品者，處三年以下有期
                        徒刑。


司法院資訊處製作；財團法人民間司法改革基金會備份。
